臺灣臺中地方法院刑事判決
111年度交易字第1570號
聲  請  人  臺灣臺中地方檢察署檢察官
被      告  廖信雄



上列被告因公共危險案件，經檢察官聲請以簡易判決處刑（111
年度偵字第22196號），本院認不宜以簡易判決處刑（111年度中
交簡字第1295號），改依通常程序審理，被告就被訴事實為有罪
陳述，經檢察官聲請改依協商程序而為判決，由受命法官獨任進
行認罪協商程序，判決如下：
    主      文
廖信雄犯駕駛動力交通工具而吐氣所含酒精濃度達每公升零點二
五毫克以上罪，處有期徒刑參月，如易科罰金，以新臺幣壹仟元
折算壹日。
    犯罪事實及理由
一、本案犯罪事實及證據，除增列證據「被告於本院訊問程序及
    協商程序時所為之自白（見中交簡卷第26頁、第28頁）」外
    ，其餘均引用檢察官聲請簡易判決處刑書之記載（如附件）
    。
二、本案被告已認罪，經檢察官與被告於審判外達成協商合意，
    其合意內容如主文所示。上開協商合意並無刑事訴訟法第45
    5條之4第1項所列情形之一，檢察官聲請改依協商程序而為
    判決，本院爰不經言詞辯論，於協商合意範圍內為協商判決
    。
三、應適用之法條：刑事訴訟法第455條之2第1項、第455條之4 
    第2項、第455條之8、第454條第2項，刑法第185條之3第1項
    第1款、第2款、第41條第1項前段，刑法施行法第1條之1第1
    項。
四、協商判決除有刑事訴訟法第455條之4第1項第1款於本訊問程
    序終結前，被告撤銷協商合意或檢察官撤回協商聲請者；第
    2款被告協商之意思非出於自由意志者；第4款被告所犯之罪
    非第455條之2第1項所得以協商判決者；第6款被告有其他較
    重之裁判上一罪之犯罪事實者；第7款法院認應諭知免刑或
    免訴、不受理者情形之一及違反同條第2項「法院應於協商
    合意範圍內為判決；法院為協商判決所科之刑，以宣告緩刑
    、2年以下有期徒刑、拘役或罰金為限」之規定外，不得上
    訴。
五、如有上開可得上訴情形，應於收受判決送達後20日內向本院
    提出上訴書狀（應敘述具體理由並附繕本）。上訴書狀如未
    敘述理由，應於上訴期間屆滿後20日內補提理由書於本院。
本案經檢察官張文傑聲請以簡易判決處刑，檢察官温雅惠到庭執
行職務。　
中　　華　　民　　國　　111 　年　　10　　月　　5 　　日
                  刑事第十四庭  法  官  王怡蓁
以上正本證明與原本無異。
如不服本判決應於收受判決後20日內向本院提出上訴書狀，並應
敘述具體理由；其未敘述上訴理由者，應於上訴期間屆滿後20日
內向本院補提理由書（均須按他造當事人之人數附繕本）「切勿
逕送上級法院」。
                                書記官  黃雅青
中　　華　　民　　國　　111 　年　　10　　月　　5 　　日

附錄論罪科刑法條：
中華民國刑法第185條之3
駕駛動力交通工具而有下列情形之一者，處3年以下有期徒刑，
得併科30萬元以下罰金：
一、吐氣所含酒精濃度達每公升零點二五毫克或血液中酒精濃度
    達百分之零點零五以上。
二、有前款以外之其他情事足認服用酒類或其他相類之物，致不
    能安全駕駛。
三、服用毒品、麻醉藥品或其他相類之物，致不能安全駕駛。
因而致人於死者，處3年以上10年以下有期徒刑，得併科2百萬元
以下罰金；致重傷者，處1年以上7年以下有期徒刑，得併科1百
萬元以下罰金。
曾犯本條或陸海空軍刑法第54條之罪，經有罪判決確定或經緩起
訴處分確定，於十年內再犯第1項之罪因而致人於死者，處無期
徒刑或5年以上有期徒刑，得併科3百萬元以下罰金；致重傷者，
處3年以上10年以下有期徒刑，得併科2百萬元以下罰金。

【附件】
臺灣臺中地方檢察署檢察官聲請簡易判決處刑書　        攝股
                                    111年度偵字第22196號
　　被　　　告　廖信雄　男　38歲（民國00年00月00日生）
　　　　　　　　　　　　住○○市○區○○○路0段000號3樓
　　　　　　　　　　　　　之11
　　　　　　　　　　　　國民身分證統一編號：Z000000000號
上列被告因公共危險案件，業經偵查終結，認宜聲請以簡易判決
處刑，茲將犯罪事實及證據並所犯法條分敘如下：
　　　　犯罪事實
一、廖信雄前因酒後駕車之公共危險案件，經本署檢察官以110
    年度速偵字第3727號為緩起訴處分確定（緩起訴期間自民國
    110年10月12日至111年10月11日），現仍於緩起訴期間。詎
    其仍不知悔改，復於111年4月16日上午6時許，在臺中市西
    屯區之水湳市場內飲用啤酒後，竟於同日中午12時許，駕駛
    車牌號碼0000-00號自用小貨車上路。嗣於同日中午12時20
    分許，行經臺中市東區三賢街與東英十五街交岔路口時，因
    飲酒之故降低注意力，不慎自後撞擊前方正停等紅燈、為姚
    志亮所駕駛之車牌號碼0000-00號自用小客車（無人受傷，
    經警據報到場處理，並於同日中午12時27分許，對廖信雄施
    以吐氣式酒精濃度測試，測得其吐氣酒精濃度值為每公升0.
    24毫克，經回溯駕駛自用小客車上路時（相距0.45小時）之
    酒精濃度值達每公升0.268毫克(計算公式:0.0628 ×0.45＋0.
    24＝0.268)，始查悉上情。
二、案經臺中市政府警察局第三分局報告偵辦。
　　　　證據並所犯法條
一、訊據被告廖信雄固坦承於上開時、地飲酒後駕駛車輛上路，
    並與姚志亮駕駛之車輛發生事故之事實，惟矢口否認有何公
    共危險犯行，辯稱：伊當時是等紅燈等到睡著，因為伊凌晨
    1點多就起床了，當時有點累，煞車沒踩緊，車子往前移才
    撞到，伊不覺得喝酒有影響云云。然查：本件被告既已自承
    於上揭時地飲酒後駕駛車輛上路等語，且發生車禍後經警於
    111年4月16日中午12時27分許，對其施以吐氣式酒精濃度測
    試，測得其吐氣中之酒精濃度已達每公升0.24毫克，此有相
    關警詢、偵訊筆錄、員警之職務報告、吐氣酒精濃度檢測單
    、臺中市政府警察局舉發違反道路交通管理事件通知單影本
    、道路交通事故現場圖、A3類道路交通事故調查報告表、現
    場照片等附卷可參。況按體內酒精含量由開始飲酒時的0%，
    依飲酒量漸漸累積增加，在完成飲酒時體內酒精含量達到最
    高，隨後依代謝率逐漸代謝，至於體內酒精含量倒推計算代
    謝率，依交通部運輸研究所於77年8月間，針對國人進行實
    驗研究指出，約為每小時每公升0.0628毫克；另參照蕭開平
    、林文玲合著之「酒精、藥物測試與交通事故之研討」（載
    於刑事科學第67期、98年9月，第44至46頁），則指出一般
    人之正常酒精代謝率為每小時呼氣酒精濃度減少量每公升0.
    05至0.075毫克。被告於111年4月16日中午12時許駕駛車輛
    上路，其於同日中午12時27分許接受酒測，並測得吐氣之酒
    精濃度為每公升0.24毫克，則被告酒後駕車之始至發生車禍
    後接受酒測，已相隔27分鐘，依上開國人體內酒精含量之代
    謝率回溯計算，回推被告於駕駛車輛上路時體內所含之酒精
    濃度，至少已達公升0.268毫克(計算公式:0.0628 ×0.45＋0.
    24＝0.268)，顯已逾刑法公共危險罪所規定吐氣酒精濃度達
    每公升0.25毫克之標準無訛。綜上，被告上開所辯，顯不足
    採，其犯嫌堪予認定。
二、核被告所為，係犯刑法第185條之3第1項第1款之公共危險罪
    嫌。
三、依刑事訴訟法第451條第1項聲請逕以簡易判決處刑。
　　此　致
臺灣臺中地方法院
中　　華　　民　　國　 111　　年　　5 　　月　　30　　日
　　　　　　　　　　　　　　　檢　察　官　張文傑
本件正本證明與原本無異
中　　華　　民　　國　 111　　年　　6 　　月　　16　　日
 　　　　　　　　　　　　　　 書　記　官　林瑋婷